臺灣橋頭地方法院刑事裁定　
111年度聲字第878號
聲  請  人  
即  被  告  陳柏憲



上列聲請人即被告因強盜案件（案號：本院111年度訴字第327號
），對於本院受命法官於民國111 年8 月9 日所為之羈押處分不
服，聲請撤銷，本院合議庭裁定如下：
    主  文
聲請駁回。 
    理  由
一、聲請意旨略以：聲請人即被告陳柏憲（下稱被告）自警詢開
    時始終配合調查，主動交代事件始末，應無勾串證人或滅證
    之虞，且被告有固定住所，並無逃亡或有事實足認被告有逃
    亡之虞，實欠缺羈押之原因，原處分僅泛論以犯重罪之人必
    將逃亡之常情，實屬揣測之詞，而被告於假釋中再犯本案，
    實有前因後果，被告本身尚患有○○症，此外，被告之母仰賴
    被告照顧，家中亦有諸多事務待被告返家處理，被告不可能
    逃亡，爰為此聲請撤銷原處分，更為妥適之裁定等語。
二、按對於審判長、受命法官、受託法官或檢察官所為羈押之處
    分有不服者，受處分人得自處分之日起算之5 日內，聲請其
    所屬法院撤銷或變更之，刑事訴訟法第416 條第1 項第1 款
    、第3項定有明文。又按抗告法院認為抗告不合法律上程式
    或無理由者，應以裁定駁回之，該條規定於依第416 條聲請
    撤銷審判長、受命法官、受託法官或檢察官所為各項處分時
    ，亦有所準用，此觀同法第411 條、第412 條及第416條第4
    項亦規定甚明。再按關於羈押與否之審查，其目的僅在判斷
    有無實施羈押強制處分之必要，並非認定被告有無犯罪之實
    體審判程序，故關於羈押之要件，無須經嚴格證明，以經釋
    明得以自由證明為已足；至於被告是否成立犯罪，乃本案實
    體上應予判斷之問題。再者，有無羈押被告之必要，係屬為
    保全被告使訴訟程序得以順利進行，或為保全證據或為保全
    對被告刑罰之執行目的，而對被告實施人身強制處分權，故
    審酌被告有無羈押必要，除被告犯罪嫌疑已屬重大外，自當
    基於訴訟進行程度、犯罪性質、犯罪實際情狀及其他一切情
    事，審慎斟酌有無上開保全或預防目的，依職權妥適裁量，
    俾能兼顧國家刑事追訴、刑罰權之順暢執行及人權保障。又
    按羈押被告之目的，其本質在於確保訴訟程序得以順利進行
    、或為確保證據之存在與真實、或為確保嗣後刑罰之執行，
    而對被告所實施剝奪其人身自由之強制處分，而被告有無羈
    押之必要，法院僅須審查被告犯罪嫌疑是否重大、有無羈押
    原因、以及有無賴羈押以保全偵審或執行之必要，由法院就
    具體個案情節予以斟酌決定，如就客觀情事觀察，法院許可
    羈押之裁定，在目的與手段間之衡量並無明顯違反比例原則
    情形，即無違法或不當可言，且關於羈押原因之判斷，尚不
    適用訴訟上之嚴格證明原則。　　　　
三、經查：
　㈠被告於民國111 年8 月9日經承審受命法官訊問後，認其涉嫌
    刑法第330條第1 項之侵入住宅攜帶兇器強盜罪，犯罪嫌疑
    重大，所涉之罪為最輕本刑5年以上有期徒刑之重罪，基於
    趨吉避凶、逃避重責人性且前案假釋中再犯本案，有相當理
    由認為有逃亡之虞，考量被告所為危害社會治安情節重大，
    命以具保、責付或限制現居等對人身侵害較小之手段，不足
    以確保後續審判程序之順利進行，有羈押之必要性，而依刑
    事訴訟法第101條第1項第3款之規定諭知羈押在案等情，業
    經本院調閱本院111 年度訴字第327號案卷查核屬實。
  ㈡被告前於承審法官訊問時，坦承有侵入住宅、攜帶兇器及取
    得財物之客觀事實，但否認侵入住宅攜帶兇器強盜罪，然有
    證人即告訴人林○○、證人即被告○○張○○及證人李○○之證述可
    佐，復有李○○與張○○LINE對話紀錄擷圖、被告與暱稱「名楓
    」對話紀錄擷圖、通聯記錄、案發現場照片及路口監視器錄
    影擷圖、高雄市政府警察局旗山分局搜索扣押筆錄、扣押物
    品目錄表及扣押物品照片等為證，復有被告自製毛巾頭套1
    個、束帶1包等扣案可佐，堪認被告涉嫌起訴書所指刑法第3
    30條第1 項之侵入住宅攜帶兇器強盜罪，犯罪嫌疑重大。又
    被告本案所涉之罪，為刑事訴訟法第101 條第1 項第3 款之
    重罪，可預期將來若遭受重刑之追訴、審判，刑期非短，規
    避審判程序進行或脫罪之可能性甚高，此係避免受罰之人性
    ，參以被告前有遭通緝到案之紀錄，有臺灣高等法院通緝紀
    錄表在卷可參，更於假釋中故意再犯本案，有相當理由足認
    被告有逃亡之虞。此外，被告針對起訴書犯罪事實仍否認犯
    罪，辯稱未要求告訴人交出財物，其有○○症云云。凡此，都
    有賴法院調查以釐清。是原羈押處分法官依目前案件審理進
    度，認被告仍有逃亡之虞，並非無據。復審酌被告涉案情節
    、司法權有效行使、公共利益及被告人身自由受限制之私益
    ，依目前案件審理進度，具保、責付、限制出境或限制住居
    之替代處分，均無法達到防止其逃亡之效果，是原羈押處分
    認被告有羈押之必要，亦屬有據。
四、綜上所述，原羈押處分並無違法或不當之處，本件聲請並無
    理由，應予駁回。　　
五、依刑事訴訟法第416條第4 項、第412 條，裁定如主文。 
中　　華　　民　　國　　111 　年　　 8 　　 月　 22   日
                  刑事第三庭  審判長法  官  張瑋珍
                                    法  官  羅婉怡
                                    法　官  翁碧玲
以上正本證明與原本無異。
不得抗告。
中　　華　　民　　國　　111 　年　　8 　　月　　22　　日
　　　　　　　　　　　　　　　　　　書記官　武凱葳